# 请教陈版 IFRIC12 示例 2 和 3 中的路面重铺义务的会计处理问题

提问人：accounting 丶丶 时间：2021-05-07 10:57:16
1.路面重铺义务 100 为什么不跟弃置费用一样直接折现至现在？而是每年递增 17 折现， 17 如何得到的呢？
2.如何理解由时间流逝产生的以前年度准备的增加额？

回答人：chenyiwei
1 、之所以不折现到建成时，是因为重铺路面义务的形成原因是使用过程中的磨损，而不是在建成时就自动存在重铺的义务。所以在无形资产模式下，当重铺路面义务不构成单项履约义务，无法单独获得补偿时，是在使用期间内逐年计提的。
2 、每年递增 17 折现， 17 这一金额是按照约定时点上预计将为了重铺路面所需的支出除以相应折现率和年限对应的年金终值系数得到的。
3 、如 2 的回复所述，每年计提预计负债并列入各该年度营业成本的金额是根据届满时的预计支出除以年金终值系数得到的，所以在以前年度已确认的预计负债也要考虑对应的资金时间价值因素影响，对其每年按实际利率法确认利息支出并增加预计负债的账面价值，届时预计负债的账面价值（本息之和）等于预计需承担的重铺路面支出。